臺灣板橋地方法院刑事附帶民事訴訟判決
原　　　告　甲○○
被　　　告　乙○○
上列當事人間因強盜案件經原告提起附帶民事訴訟，請求侵權行
為損害賠償事件，經本院於中華民國94年6 月21日言詞辯論終結
，判決如下：
    主  文
被告應給付原告新台幣壹拾萬元，及自民國94年1 月28日起至清
償日止，按年息百分之五計算之利息。
原告其餘之訴駁回。
本判決第一項，得假執行。
原告其餘假執行之聲請駁回。
　　事　實
甲、原告主張：
一、聲明：(一)被告應給付原告新台幣（下同）二十萬元，及自起
    訴狀繕本送達之翌日起至清償日止，按年息百分之五計算之
    利息。(二)願供擔保請准為假執行之宣告。
二、陳述：
(一)、被告乙○○意圖為自己不法之所有，於民國93年11月2 日夜
    間4 時15分許，持客觀上足以傷害人之身體堪為凶器之老虎
    鉗1 支、十字起子1 支，手戴工作用手套1 副，並準備放置
    贓物用之背包1 個及其所有供照明之鋼筆型手電筒1 支，從
　　臺北縣中和市○○路208 號後方建築物的冷氣窗口處，踰越
  　進入該棟建築物內，再攀爬同上路段208 號與206 號間相鄰
    之圍牆，踰越進入原告甲○○與母親黃淑貞共同居住位在上
    址206 號之住宅內，潛入該址後棟房屋二樓，竊取屋內之玉
    山銀行金融卡2 張、世華銀行金融卡3 張、郵局金融卡1 張
    、打火機1 個、股票交割證2 張、馬來西亞電話卡2 張、三
    商寶船貴賓卡1 張、BOSCH 電動工具會員證1 張、零錢袋3
    個、新台幣（下同）50元硬幣6 個、10元硬幣59個、5 元硬
    幣19個、1 元硬幣255 個、1 元舊版硬幣2 個、10元紀念幣
    6 個、5 角舊硬幣1 個、紀念項鍊1 條、中油50元加油卷7
    張、中油25元加油券28張、外幣35枚、金色打火機1 個、心
    型指甲刀1 個、象牙質印章1 個、魚型玉墬子1 個得手後，
    放置在背包內，其正從該址二樓下樓至樓梯間之際，適與在
    一樓之原告正面相遇，原告因而發現被告侵入住宅竊行，被
    告見狀為求防護贓物、脫免逮捕，一面佯以下跪向原告求饒
    ，一面趁原告不注意之際，欲逃離現場，惟遭原告制止，詎
    被告仍企圖逃跑，而當場隨手拾起在該屋內地上相疊之三角
    鐵條2 支，欲施強暴毆打原告，惟被原告抵擋開來，三角鐵
    條掉落在地後，被告繼續與原告拉扯扭打，並伺機拾起地上
    之磚頭欲作勢攻擊原告未果，二人從該址後棟一樓屋內一路
    拉扯跌撞至該址前後棟房屋間之中庭處，致該址後棟一樓門
    上玻璃窗因二人扭打碰撞而有多處破裂損壞，及原告亦因而
    受有頭部外傷併皮下血腫（2 ×2 公分）、兩手多處擦傷及
    挫傷之傷害。嗣原告之母親黃淑貞聽聞原告呼救聲，而從該
    址前棟屋內跑至中庭察看，見狀後立即報警處理，經警至上
    址當場逮捕正與原告拉扯中之被告，並扣得上開老虎鉗1 支
    、十字起子1 支、手套1 副、背包1 個、鋼筆型手電筒1支
    、三角鐵棍2 根、磚頭1 塊（其中三角鐵及磚頭部分，業已
    發還予原告），及自上開背包內起獲前揭贓物，復經檢察官
    偵查後提起公訴，由鈞院審理在案。
(二)、按刑事訴訟法第487 條第1 項規定：因犯罪而受損害之人，
    於刑事訴訟程序得提起民事訴訟，對於被告及民法負賠償責
    任之人，請求回復其損害。次按民法第184 條第1 項前段規
    定：因故意或過失，不法侵害他人之權利者，負損害賠償責
    任。同法第195 條第1 項前段規定：不法侵害他人之身體、
    健康、名譽、自由、信用、隱私、貞操或不法侵害其他人格
    法益而情節重大者，被害人雖非財產上之損害，亦得請求賠
    償相當之金額。則原告遭被告毆打，致原告受有頭部、手部
    等處挫傷，因此精神上亦受有損害，為此請求被告賠償原告
    二十萬元及自起訴狀送達翌日起至清償日止，按年息百分之
    五計算之利息。
三、證據：引用刑事案件之證據資料。
乙、被告方面：
一、聲明：請求駁回原告之訴及其假執行之聲請。
二、陳述：
    據被告瞭解上址208 號、206 號等處所，自921 地震後，或
    因房屋老舊或受損，並無人居住，其中有些物品係遭人遺棄
    ，被告基於上開認知而進入該處所撿拾癈棄物品，並非明知
    係有人居住而故意侵入該處所著手行竊，迄至在上址206 號
    後棟房屋與原告相遇，始知該處有人居住；又被告並無為防
    護贓物或脫免逮捕而對原告施以強暴、脅迫之意思，被告遇
    見原告時有向其表明來意，而當原告表明其為屋主時，被告
    立即向原告賠不是，表示被告並不知係有人居住之處所，且
    數度向原告下跪求情，原告要求下跪便可原諒被告，被告要
    將所撿拾之物品返還被害人，惟原告不同意被告之賠罪方式
    ，要牽制被告讓員警到場扭送法辦，且限制被告之行動，掐
    住被告之衣領，將被告壓制於地，被告要求放鬆，原告卻掐
    住伊更緊，被告無法呼吸而為求自保才開始掙脫抵抗，並不
    是為了脫免逮捕，拿石塊鐵條等物攻擊原告等語。
三、證據：被告未提出任何證據。
　　理　由
一、原告起訴主張：被告於前揭時間，攜帶老虎鉗、十字起子、
    鋼筆型手電筒等物，踰越牆垣，侵入原告之住宅後棟二樓內
    ，竊取前開財物得手後，置放在其背在身上的背包，欲下樓
    之際，為原告發現，被告即為防護贓物、脫免逮捕而對原告
    施以強暴手段，與原告扭打拉扯，致原告受有頭部外傷併皮
    下血腫（2 ×2 公分）、兩手多處擦傷及挫傷之傷害，因此
    精神上亦受有損害等情。被告則以：被告因誤認原告之房屋
    為無人居住，而進入該處所撿拾癈棄物品，迄至在上址206
    號後棟房屋與原告相遇，始知該處有人居住；又被告並無為
    防護贓物或脫免逮捕而對原告施以強暴、脅迫之意思，被告
    遇見原告時有向其表明來意，而當原告表明其為屋主時，被
    告立即向原告賠不是，表示被告並不知係有人居住之處所，
    且數度向原告下跪求情，原告要求下跪便可原諒被告，被告
    要將所撿拾之物品返還被害人，惟原告不同意被告之賠罪方
    式，要將被告扭送法辦，且限制被告之行動，掐住被告之衣
    領，將被告壓制於地，被告要求放鬆，原告卻掐住伊更緊，
    被告無法呼吸而為求自保才開始掙脫抵抗，並沒有為了脫免
    逮捕，而拿石塊鐵條等物攻擊原告等語資為抗辯。
二、兩造不爭執之事實：(一)被告有於前揭時間，踰越上址208 號
    與206 號間相鄰之牆垣後，進入上址206 號房屋後棟屋內，
    並持其所有之鋼筆型手電筒以供照明，在該屋內拿取前揭物
    品置放入背在其身上的背包內之事實。(二)被告在屋內遭原告
    發現後，確有與原告發生拉扯之事實。
三、本件首應審究之主要爭點係：原告所受前揭傷害究是否係被
    告為脫免逮捕而故意實施強暴之侵權行為所致？抑或係因被
    告遭原告掐住被告之衣領致被告無法呼吸，為求自保而掙脫
    抵抗原告所致？茲分述得心證之理由如下：經查：
(一)、上揭事實，業據原告甲○○於檢察官偵查及本院審理時具結
    後證述綦詳，並有證人黃淑貞於偵訊及本院審理時證述歷歷
    ；復有證人即到場處理警員黃柏蒼、高誠澤於本院審理時證
    述明確，並有搜索扣押筆錄1 份、扣押物品目錄表3 紙、贓
    物認領保管單2 紙、起獲之贓物品照片5 幀、查獲被告攜帶
    之鋼筆型手電筒、黑色背包、手套、老虎鉗及十字起子等物
    照片3 幀、現場查獲之三角鐵條暨磚頭照片1 幀，及本院勘
    驗筆錄一份暨履勘現場現況照片12幀、中山綜合醫院出具之
    診斷證明書1 紙存卷可稽，以及上開老虎鉗1 支、十字起子
    1 支、手套1 副、黑色背包1 個、鋼筆型手電筒1 支扣案可
    資佐證。
(二)、雖被告辯稱：伊因誤認為上開處所是無人居住的空屋，而於
    凌晨4 時許進入該處所沿路撿拾癈棄物品云云。然查，被告
    於本院審理時已坦白承稱：伊係先走到臺北縣中和市○○路
    208 號後方建物，見該房屋大門是關著的，而從冷氣窗口處
　　攀爬鑽入該棟房屋內，再從208 號與206 號間的牆垣踰越進
  　入被害人所居住之上開206 號房屋前後棟中間之庭園，而後
    進入206 號後棟二樓等情；復經本院於94年3 月3 日至現場
    實地履勘結果，發現從被告所指其先侵入的上開208 號後方
    建築物之外觀觀察，並未有何受地震災害影響導致毀壞傾倒
　　或受損之跡象，且該建築物安裝有門窗等安全設備，正門並
  　加裝有鐵門，已足以防止閒雜人等侵入屋內，客觀上實無使
    人誤認為係遭廢棄空屋之情狀。且被告所攀爬的冷氣窗口係
    位在與加油站緊臨且無法供人自由進出行走的狹窄巷弄內（
    詳如本院卷第116 頁之現場履勘照片所示），若欲至該冷氣
    窗口所在處，則需先委身進入狹巷始能得抵達，而且臺北縣
    中和市○○路208 號與206 號二址間係隔有一道牆垣等情，
    此有本院勘驗筆錄1 份暨履勘現場現況照片12幀、及原告所
    提出之建物平面圖1 紙存卷可稽。據上可知，原告之住宅與
    上址208 號後方房屋係有所區隔並未相通，被告尚且需依前
    開路徑翻越圍牆後始得進入被害人甲○○房屋內取得上開物
    品，此與一般拾荒者進入無人管領的廢棄空屋撿拾他人廢棄
    物品之行徑明顯有異。復觀諸被告為警查獲其在原告屋內所
    拿取的物品，除了有幣值不同的硬幣外，還包括玉山銀行信
    用卡2 張、世華銀行金融卡3 張、及郵局金融卡1 張等物，
    則被告當時既自行攜帶鋼筆型手電筒以供夜間照明，衡情其
    自可從上開物品之性質及被擺放的場所予以綜合判斷而辨別
    出該等物品並非廢棄物品甚明。是被告此部分辯詞，顯與常
    情相違悖，應係臨訟卸責之飾詞，無足採信。
(三)、參酌原告於偵查中即具結後證述：伊於一樓上二樓處發現被
    告，被告問伊是誰，伊回答是屋主，伊為阻止被告逃跑有抓
    住被告，然後被告與伊發生推擠，又說了一些請伊原諒他的
    話，趁伊不注意時被告拿鐵條打伊，此時伊下定決心要抓住
    被告，就跟被告扭打拉扯，一直從屋內打到屋外等語（詳見
    臺灣板橋地方法院檢察署93年度偵字第17551 號偵查卷第58
    頁），復於本院審理時具結後證稱：伊於93年11月2 日上午
    4 時40分許，在家上完廁所後看見被告，被告看到伊時，還
    先開口問伊是誰，伊對被告稱「我是屋主，你居然還問我是
    誰？」，被告則表示要將東西還給伊，向伊求情，要伊當做
    沒發生過事情讓他離開否則要對伊不利，伊表示不可能同意
    讓他離開，而曾經試圖呼叫伊母親報警，但遭被告極力阻止
    ，因此發生嚴重肢體扭打。被告有多次持伊家中器物來攻擊
    伊，被告有拿起地上的三角鐵棍要作勢攻擊，為伊所制止並
    順勢往前衝，鐵棍即掉在地上，伊抓住被告衣領，被告又拿
    磚頭攻擊伊，經伊閃躲，磚頭因而掉落，伊與被告發生嚴重
    肢體扭打，屋內打鬥到屋外，為伊母親發現而報警處理，警
    員到場時才制伏被告等情綦詳（參見本院94年5 月17日審判
    筆錄）。又證人黃淑貞於偵查中具結證述稱：當時伊見到被
    告抓住伊兒子要撞牆壁，伊兒子死命抓住被告，並要伊去報
    案等語（同上偵查卷第58頁），復於本院審理時證述：伊聽
    到伊兒子在叫伊，就趕緊過去，看見被告與甲○○二人已經
    打到門外了，伊看到被告一直推甲○○撞牆，企圖把伊兒子
    推到池塘，甲○○要伊趕緊報警等語（詳見本院94年5 月17
    日審判筆錄）。而證人黃柏蒼警員於本院訊問時具結後詳細
    證述稱：我與吳政緯警員經過勤務中心通知後隨即到達現場
    ，後來高誠澤警員才趕來現場協辦，當時是被害人的母親黃
    淑貞來應門，她帶我們到打鬥的現場，我到場目擊現場被害
    人甲○○與被告互相抓著對方的衣服，且二個人都半臥在中
    間庭園地上，並且看見手套掉落在該處地上。之後我問被害
    人甲○○被告如何進入，有無帶東西到現場，被害人回答說
    被告帶一個黑色的包包，且用三角鐵條打他；被害人在一開
    始就對我說被告打他，且有出示他頭上的傷口給我看，後來
    被害人就帶我到206 號後棟的一樓，告訴我被告與他毆打的
    過程，向我指出被告持何物毆打他，及指出被告持三角鐵條
    及磚頭所在位置，當時扣案的二支鐵條是散落在地面，與屋
    內其他疊在一起的鐵條位置不同，可以看得出有被人動用過
    ，並有看見磚頭碎掉成碎塊散落在牆邊，我只拿其中比較大
    的一塊磚頭扣案，依當時磚頭散落的情形，不像是被踩碎的
    而像是被丟擊過的，我有將現場查扣的三角鐵條及磚塊帶回
    警局並有拍照，並有提示給被告看，詢問被告是否有持鐵條
    及磚頭打被害人，扣案物上還有被告簽名及指印等情甚詳（
    見本院94年2 月16日準備程序筆錄），且證人黃柏蒼警員於
    93年3 月3 日偕同本院至現場履勘時，亦當場具體指出其接
    獲報案後到達現場所見當時被告與被害人所在位置，以及發
    現鐵條及磚頭所在位置無誤，此外，並有由警員所拍攝之當
    場扣案鐵條及磚頭照片一紙、由原告具領上開三角鐵條、磚
    頭之贓物認領保管單一紙、有本院勘驗筆錄及勘驗現場照片
    在卷可稽。據上各節可知，在警員到場時，被害人與被告尚
    處於相互拉扯扭打之狀態，迄至警員到場壓制被告後，被害
    人旋即向警員陳述其係如何遭被告持鐵條及磚頭攻擊之過程
    ，再帶同警員去找鐵條及磚頭，並予以查獲，則衡情，原告
    在警員到場後已不可能有時間故弄玄虛到該房屋後棟現場去
    擺放鐵條及磚頭藉以佈置構陷被告之場景。兼酌以原告確係
    受有頭部外傷併皮下血腫（2 ×2 公分）、兩手多處擦傷及
    挫傷之傷害，此有中山綜合醫院於93年11月2 日出具之診斷
    證明書1 紙在卷可考，而原告所受上開傷害，核與原告前揭
    所述其因與被告拉扯跌撞成傷之情節相吻合。綜上，足徵原
    告前揭所述情節並非虛構，應堪採信為真實。雖被告另以：
    伊因遭原告限制行動，掐住伊之衣領，將伊壓制於地，伊要
    求放鬆，原告卻掐得更緊，伊因已無法呼吸而為求自保才抵
    抗云云置辯。惟查，倘若原告有掐住被告之衣領以致其無法
    呼吸，衡情，其頸部應會受有被緊勒的紅腫傷痕，然觀諸卷
    附中山綜合醫院於93年11月2 日就被告所受傷害出具之診斷
    證明書記載，並未敘及被告之頸部有何被掐住之傷痕，是被
    告前開所辯，與事證不符，無非畏罪卸責之詞，要難採信。
(四)、雖被告辯護人於本案刑事訴訟審理時為被告辯護稱：(1)原告
    於警詢時陳稱：「被告看到我之後竟開口問我是誰，我反問
    他你在我家還問我是誰，他便急忙地想離開，我就立刻抓住
    他衣領，此時他就和我發生拉扯，我告訴他大家好好講還有
    得商量，於是他便與我虛與委蛇向我求情」；於檢察官偵訊
    時稱：被告問我說你是誰，我說我是屋主，我阻止他逃跑有
    抓住他，然後他跟我發生推擠，又說一些請我原諒他的話，
    趁我不注意時拿鐵條打我」；惟於鈞院94年5 月17日審理時
    卻證稱：「（辯護人問：受傷經過情形？）被告這時候對我
    說他主要的意思東西還給我，並且讓他離開，這件事情就當
    作沒有發生過。我明白對他表示這是不可能的。被告這時候
    說我不讓他離開他就對我不利」、「（辯護人問：有無拉扯
    他的衣服？何時？）有，被告第一次以鐵條攻擊我之後，我
    才抓住他」，則原告對其與被告遭遇後之間對話內容為何？
    何時拉扯被告衣領？其前後證述不一，有加油添醋之嫌，其
    證言之信用性明顯不足。(2)其次，原告於鈞院審理時係陳稱
    ：「（辯護人問：為何後來三角鐵會在地上？）被告攻擊我
    的時候我制止他，所以三角鐵掉落在地上。（辯護人問：如
    何制止他？）當時我還沒抓住被告的衣領，他拿起地上三角
    鐵的時候我就注意到，所以我順勢往前衝，造成被告因為站
    立不穩而三角鐵掉落」等語，惟於警詢卻稱：「他趁我分神
    時從我家地上拿起一支三角鐵條朝我頭部打過來企圖逃跑，
    我擋住鐵條，他又順勢把我往牆上摔」等語，則倘若被害人
    果真遭被告以三角鐵攻擊，何以其親身所遭遇情事會有前後
    不一之陳述？其證述顯然不實。(3)再者，辯護人以原告於鈞
    院審理時係證述伊母親係在伊與被告扭打即將跨出門的時候
    在場，惟證人黃淑貞證述伊看見被告與伊兒子已打到門外。
　  因而指摘原告證述情節與事實不符云云。然查：衡諸常情，
    人並非攝影機或照相機，原本無可能機械式精確無誤地重複
    過去的事實；且依一般人之社會生活經驗可知，任何人在陳
    述其過往經歷之突發事件時，往往受限於個人記憶、認知、
    理解、表達能力，以及因事發時間經過日久，以致其日後對
    同一事件之描述，並無法一字不漏俱細靡遺地重複陳述，此
    乃事理所當然。而綜觀卷存原告於警詢、偵查及本院審理時
    之歷次證詞可知，其用字遣詞或有所不同，但證述內容前後
    並無何矛盾之處，且就被告確曾拾起在地上的鐵條欲作勢攻
    擊伊，惟被伊擋住，以致伊並未被鐵條打到乙節，前後證詞
    均一致。則尚不能僅因原告於本院審理時受詰問後有進一步
    詳盡描敘其與被告間之對話內容及其如何遭被告持鐵條作勢
    攻擊及阻擋等細節，即妄自推論原告所述係加油添醋；其次
    ，究竟是原告順勢向前衝，抑或是被告順勢把被害人往牆上
    摔，亦祇是原告對於其與被告相互拉扯時，二人各使力的方
    向為何，分別予以描述而已，實難以此認定原告前後證述有
    何不一致之情形。再者，固然證人黃淑貞證述伊係於被告與
    原告扭打即將跨出門的時候在場乙節，與原告證稱伊母親黃
    淑貞是在伊與被告二人扭打到門外時在場乙節略有出入，然
    證人黃淑貞證述其親見被告與原告相互扭打至庭園之情節，
    則與原告證述情節完全一致，故渠等二人上開證述細節之歧
    異並不足以影響本院對於被告確有為脫免遭原告逮捕而對原
    告施以強暴行為等基本事實之認定。是以，被告辯護人前揭
    辯護意旨，無非僅係摭拾原告有前後不符之片段，未斟酌證
    詞前後文義及全部證述意旨，以判斷事實之真偽，遽認原告
    之證述全部不可採信，係屬無據。
(五)、又被告向本院聲請對被告及原告進行測謊鑑驗，以佐證被告
    主張之真實性。惟按測謊之鑑驗，係就受測人對相關事項之
    詢答，對應其神經、呼吸、心跳等反應而判斷，其鑑驗結果
    有時亦因受測人之生理、心理因素而受影響，測謊鑑驗之結
    果既會受到受測人之生理、心理因素而受影響，且人的行為
    、思想又無法量化，則測謊自不能如物理、化學試驗般獲得
    絕對之正確性，測謊之結果僅係對有可資信賴之積極或消極
    證據存在之情形下，作為補強證據證明力參考之用，而非可
    作為判斷事實之唯一及絕對之憑證。本案認定被告犯行之相
    關事證已臻明確，詳如前述，而測謊鑑驗，既非絕對正確，
    本院認自無需仰賴對被告及原告進行測謊鑑驗以為補強證據
    。而縱使被告之測謊測試獲通過，亦無足遽引為推翻前揭諸
    多認定被告犯行之具體事證。是本院認並無對被告及原告進
    行測謊鑑驗之必要，併此陳明。
(六)、綜上各節所述，參互印證，足認本案被告於前揭時間，攜帶
    老虎鉗、十字起子、鋼筆型手電筒等物，踰越牆垣，侵入被
    害人甲○○之住宅後棟二樓內，竊取前開財物得手後，置放
    在其背在身上的背包，欲下樓之際，為被害人發現，被告即
    為防護贓物、脫免逮捕而對被害人施以強暴手段，與被害人
    扭打拉扯，以致原告受有前揭傷害之事證已甚明確，被告確
    有故意不法侵害原告身體之事實，堪以認定。
三、按因犯罪而受損害之人，於刑事訴訟程序得提起民事訴訟，
    對於被告及民法負賠償責任之人，請求回復其損害，刑事訴
    訟法第487 條第1 項有明文規定。次按因故意或過失，不法
　　侵害他人之權利者，負損害賠償責任；又不法侵害他人之身
  　體、健康、名譽、自由、信用、隱私、貞操或不法侵害其他
    人格法益而情節重大者，被害人雖非財產上之損害，亦得請
    求賠償相當之金額，民法第184 條第1 項前段、第195 條第
    1 項前段分別定有明文。查本件被告於前揭時、地，不法侵
    害原告之身體，既經認定，被告對於侵害原告之身體，因而
    受有非財產上之損害，自應負賠償責任。次查，被告係因攜
    帶兇器，踰越牆垣，於夜間侵入住宅竊取原告之財物，遭原
    告發現而為防護贓物、脫免逮捕，竟當場施以強暴，致原告
　　受有有頭部外傷併皮下血腫（2 ×2 公分）、兩手多處擦傷
  　及挫傷之傷害，則衡情，原告在歷經上開與被告拉扯扭打之
    過程後，其在精神應亦受有痛苦，本院斟酌實際情況，及原
    告與被告之身分、地位，因認原告基於侵權行為損害賠償法
    律關係，請求被告給付十萬元及自起訴狀繕本送達翌日（即
    94 年1月28日）起至清償日止，按年息百分之五計算之法定
    遲延利息，為有理由，應予准許，逾此範圍之請求，則屬無
    據，應予駁回。
四、本件判決主文第一項原告勝訴部分所命之給付金額，係未逾
    五十萬元，依民事訴訟法第389 條第1 項第5 款規定，應依
    職權宣告假執行，至於原告其餘敗訴部分，原告聲請宣告假
    執行，即失所附麗，應併予駁回。
五、本案事證已臻明確，兩造其餘主張陳述及所提之證據，經審
    酌後認於本判決結果不生影響，爰不一一贅述，附此敘明。
六、結論：本件原告之訴，為一部有理由，一部無理由，依刑事
    訴訟法第502 條，民事訴訟法第389 條第1 項第5 款，判決
    如主文。
中　　華　　民　　國　　94　　年　　7 　　月　　5 　　日
                  刑事第十四庭審判長法  官  徐蘭萍
                                    法  官  林漢強
                                    法  官  林淑婷
以上正本證明與原本無異
對於本判決如有不服，應於送達後10日內，向本院提出上訴狀，
但非對刑事訴訟之判決有上訴時，不得上訴。
                                    書記官　廖貞音
中　　華　　民　　國　　94　　年　　7 　　月　　5 　　日
